【裁判字號】    99,台上,5240
【裁判日期】    990819
【裁判案由】    違反槍砲彈藥刀械管制條例
【裁判全文】
最高法院刑事判決            九十九年度台上字第五二四０號
上  訴  人  甲○○原名楊智豪.
上列上訴人因違反槍砲彈藥刀械管制條例案件，不服台灣高等法
院中華民國九十八年十月三十日第二審更審判決（九十八年度重
上更(二)字第一二九號，起訴案號：台灣板橋地方法院檢察署九十
三年度偵字第三七七五號），提起上訴，本院判決如下：
    主  文
上訴駁回。
    理  由
按刑事訴訟法第三百七十七條規定，上訴於第三審法院，非以判
決違背法令為理由，不得為之。是提起第三審上訴，應以原判決
違背法令為理由，係屬法定要件。如果上訴理由書狀並未依據卷
內訴訟資料，具體指摘原判決不適用何種法則或如何適用不當，
或所指摘原判決違法情事，顯與法律規定得為第三審上訴理由之
違法情形，不相適合時，均應認其上訴為違背法律上之程式，予
以駁回。本件原判決撤銷第一審之科刑判決，改判仍論處上訴人
甲○○未經許可，持有可發射子彈具有殺傷力之改造手槍罪刑，
已詳敘認定犯罪事實所憑之證據及其認定之理由，並對上訴人否
認犯罪之辯詞，如何不足採信，均已依據卷內資料，詳予指駁及
說明，從形式上觀察，並無任何足以影響判決結果之違法情形存
在。查扣案槍枝管制編號0000000000號改造手槍，雖屬違法搜索
取得之證據，但原審依刑事訴訟法第一百五十八條之四規定，權
衡人權保障及公共利益之均衡維護後，認具有證據能力，已於理
由內詳予說明，經核並無不合。而證據之取捨及事實之認定，為
事實審法院之職權，苟其判斷無違經驗法則或論理法則，即不能
任意指為違法。查前述改造手槍，係在上訴人身上查獲，業據上
訴人供述不諱，而該槍枝經內政部警政署刑事警察局鑑定結果，
認係由仿WALTHER廠PPK/S型半自動手槍製造之玩具手槍換裝土造
金屬槍管而成之改造手槍，機械性能良好，可擊發適用子彈，認
具殺傷力，有該局民國九十三年三月三日刑鑑字第0930039207號
槍彈鑑定書可稽。原審為求慎重，將上開槍枝囑託法務部調查局
為試射鑑定結果：認係以仿德國WALTHER PPK/S 7.65mm型式，由
合金材料製成，以打擊底火方式擊發之模擬槍械，經換裝口徑約
8.1mm、彈膛內徑約9.9mm且貫通可容彈頭通過之土造金屬槍管改
造而成；經操作槍枝撞針力道尚可，整體機械性能良好。裝填適
用之試射實驗用模擬土造子彈一顆實際射擊，能擊發，以彈速測
定儀於槍口前方一公尺處測得發射彈丸速度為每秒一六七‧０三
三公尺，經換算發射之彈丸單位面積動能約四三‧四一七焦耳╱
平方公分。有該局九十八年九月二十一日調科參字第0980047081
0 號函可資憑按。其單位面積動能已超過可穿入人體皮肉層致人
於傷之二０焦耳╱平方公分，以及可進入豬隻皮肉層之二四焦耳
╱平方公分。原判決因認該槍枝具有殺傷力，並參酌卷內其他證
據調查之結果，綜合判斷，認上訴人確有如其事實欄所載之持有
可發射子彈具有殺傷力之改造手槍犯行，已詳敘其取捨證據及認
定事實之心證理由，並就上訴人所辯該槍枝係同案被告陳國勝（
被訴非法持有改造槍枝部分，業據原審判決無罪確定）借其把玩
，不知具有殺傷力云云，如何不足採信，以及證人楊守民之證言
如何不足為上訴人有利之認定，均已於理由內予以說明，所為論
斷無違經驗法則及論理法則，亦無所指調查未盡及理由矛盾之違
法情形存在。上訴意旨，對於原判決究竟如何違背法令，並非依
據卷內資料為具體指摘，徒執陳詞，而為事實之爭辯，並對原審
採證認事之職權行使，任意爭執，難謂已符合首揭法定上訴要件
，其上訴違背法律上之程式，應予駁回。
據上論結，應依刑事訴訟法第三百九十五條前段，判決如主文。
中    華    民    國  九十九  年    八    月   十九   日
                      最高法院刑事第十一庭
                          審判長法官  石  木  欽
                                法官  洪  佳  濱
                                法官  韓  金  秀
                                法官  段  景  榕
                                法官  周  煙  平
本件正本證明與原本無異
                                      書  記  官
中    華    民    國  九十九  年    八    月  二十四  日
                                                     m

司法院資訊處製作；財團法人民間司法改革基金會備份。
